【裁判字號】    99,交易,149
【裁判日期】    991018
【裁判案由】    過失傷害
【裁判全文】
臺灣雲林地方法院刑事判決             99年度交易字第149號
公  訴  人  臺灣雲林地方法院檢察署檢察官
被      告  乙○○
上列被告因過失傷害案件，經檢察官提起公訴（99年度調偵字第
174 號），被告於準備程序中對被訴之事實為有罪之陳述，經法
官告知簡式審判程序意旨，並聽取當事人之意見後，本院合議庭
裁定由受命法官獨任行簡式審判程序，判決如下：
    主      文
乙○○犯過失傷害罪，處有期徒刑貳月，如易科罰金，以新臺幣
壹仟元折算壹日。
    事實及理由
一、犯罪事實
    乙○○於民國99年1月22日11時20分許，駕駛車牌號碼A7-23
    02號自用小客車（下稱該自小客車），沿雲林縣斗六市○○
    路由西往東方向行駛，途經雲林縣斗六市○○路254 巷與榮
    譽路口時，理應注意行經無號誌岔路口，應減速慢行，作隨
    時停車之準備，且該路段限速為40公理，不得超速行駛，並
    應注意車前狀況，隨時採取必要之安全措施。又依當時情況
    ，天候晴、日間自然光線、路面乾燥無缺陷、無障礙物、視
    距良好，別無不能注意之情事，竟疏未注意，於行經上述無
    號誌交岔路口時，未減速慢行，反而以時速40公里以上之速
    度前進。適有甲○○騎乘車牌號碼3HQ-138 號重型機車（下
    稱該重型機車），沿雲林縣斗六市○○路由東往西方向行駛
    ，行經該交岔路口時，亦疏於注意行經無號誌交岔路口，不
    得占用來車道提前搶先左轉，且轉彎車應讓直行車先行，亦
    不得貿然左轉。其於通過上述路口時，乙○○見甲○○來車
    ，又疏未注意車前狀況，採取必要之安全措施，其車頭右側
    與甲○○機車右側車身發生碰撞，甲○○人車因而倒地，致
    甲○○受有頭部外傷併左前額、左眼瞼、左頰、左唇多處撕
    裂傷共長20公分、右手拇指長指骨骨折等傷害。乙○○肇事
    後停留於現場，待警方前往處理時，當場承認其為肇事人並
    靜候裁判。
二、認定犯罪事實所憑之證據及理由
  (一)、本件被告乙○○所犯之罪，係死刑、無期徒刑、最輕本刑
      為3 年以上有期徒刑以外之罪，其於準備程序就前揭被訴
      事實為有罪之陳述，經受命法官告知簡式審判程序之旨，
      並聽取其與公訴人之意見後，本院合議庭裁定，依刑事訴
      訟法第27 3條之1 規定，由受命法官獨任進行簡式審判程
      序，是本案之證據調查，依刑事訴訟法第273 條之2 規定
      ，不受同法第159 條第1 項、第161 條之2 、第161 條之
      3 、第163 條之1 及第164 條至第170 條規定之限制，合
      先敘明。
  (二)、訊據被告乙○○，對於上開事實坦承不諱，並有道路交通
      事故現場圖、道路交通事故調查報告表（一）、道路交通
      事故調查報告表（二）、財團法人佛教慈濟綜合醫院大林
      分院診斷證明書、現場照片26幀、雲林縣警察局道路交通
      事故肇事人自首情形紀錄表及臺灣省車輛行車事故覆議鑑
      定委員會99 年7月27日覆議字第0996202785號函附卷足參
      ，且事故發生之經過，業經告訴人甲○○指述甚詳，應認
      被告自白與事實相符。按行車時速不得超過五十公里。但
      在未劃設車道線、行車分向線或分向限制線之道路，或設
      有快慢車道分隔線之慢車道，時速不得超過四十公里。又
      行經無號誌之交岔路口時應減速慢行，作隨時停車之準備
      ，汽車行駛時，駕駛人應注意車前狀況及兩車併行之間隔
      ，並隨時採取必要之安全措施，分別為道路交通安全規則
      第93條第1 項第1 款、第2 款及第94條第3 項明文，被告
      身為駕駛人，自負有上開注意義務，而依案發當時情形，
      天候晴、日間自然光線、路面乾燥無缺陷、無障礙物、視
      距良好，有道路交通事故調查報告表（一）附卷足憑，可
      證斯時被告並無不能注意之情事，復以被告當時駕車之車
      速，經臺灣省車輛行車事故覆議鑑定委員會研判，告訴人
      騎乘該重型機車與被告駕駛該自小客車撞擊後，告訴人之
      重型機車倒地遭被告自小客車推行，斯時被告應踩下煞車
      ，在已生阻力會些許降低被告車輛速度下，該自小客車仍
      將該重型機車往後推行40公尺左右，被告之車速顯有超過
      當地40公里之限速，且被告亦屬肇事次因，此有臺灣省車
      輛行車事故覆議鑑定委員會99年7 月27日覆議字第099620
      2785號函可佐，顯見被告疏未注意具有過失無疑。另被告
      過失行為與告訴人所受傷間有相當因果關係，亦可認定。
      是本案被告過失傷害犯行明確，洵堪認定，應依法論科。
三、論罪科刑之理由
    核被告所為，係犯刑法第284 第1 項前段過失傷害罪，又被
    告於肇事後，偵查犯罪機關知悉犯人前，以電話告知警方，
    並報明肇事人姓名、地點，此有雲林縣警察局道路交通事故
    肇事人自首情形紀錄表附卷可按，應依刑法第62條前段之規
    定減輕其刑。本院審酌：被告犯後雖能坦承犯行，態度尚佳
    ，然歷經數次調解，仍無法與告訴人達成賠償條件之合意，
    未能彌補告訴人所受之傷害，不足以認其已受有警惕，惟被
    告僅為家庭主婦，其有兩位幼子待照顧，經濟上本就拮据，
    而其在能力範圍內可以給付8 萬元，且於事故發生後，其亦
    有前往醫院探望，並先行支付1 萬2000元之醫療費，對此告
    訴人並不否認，顯見其仍有願意對造成告訴人受傷乙事負責
    之態度，況就本件肇事原因，經鑑定結果，告訴人實為肇事
    主因，而被告僅為肇事次因，其過失程度難認嚴重，雖告訴
    人受有頭部、左眼瞼、左頰、左唇多處撕裂傷及右手拇指長
    指骨骨折等傷害，被告所造成之實害不輕，但無以全然歸責
    被告，本件事故自不能過度苛責被告，及其他一切情狀，量
    處如主文所示之刑，並諭知易科罰金折算標準。
四、應適用之法律
  (一)、刑事訴訟法第273 條之1 第1 項、第299 條第1 項前段。
  (二)、刑法第284 條第1 項前段、第62條前段、第41條第1 項前
      段。
  (三)、刑法施行法第1 條之1 第1 項、第2 項前段
本案經檢察官朱啟仁到庭執行職務
中    華    民    國    99    年    10    月    18    日
                  刑事第一庭    法  官  王子榮
以上正本證明與原本無異。
如不服本判決應於收受送達後10日內向本院提出上訴書狀，並應
敘述具體理由；其未敘述上訴理由者，應於上訴期間屆滿後20日
內向本院補提理由書（均須按他造當事人之人數附繕本）「切勿
逕送上級法院」。告訴人或被害人如對於本判決不服者，應具備
理由請求檢察官上訴，其上訴期間之計算係以檢察官收受判決正
本之日期為準。
                                書記官  陳俊偉
中    華    民    國    99    年    10    月    18    日

司法院資訊處製作；財團法人民間司法改革基金會備份。
